# 商誉减值，可辨认资产增值，商誉减值数如何定呢？

提问人：lvj 时间：2019-03-06 17:17:38
请教各位老师，假设：
合并层面商誉相关资产组账面价值 21000 万元，其中：资产组（不含商誉）
1000 万元、商誉 20000 万元。商誉资产组减值测试情况如下：
1 、测试商誉相关资产组未来现金流量现值为负数。
2 、资产组（不含商誉）公允价值为 5000 万元（就是拆零卖可以卖 5000万），处置费用假设为 0 元。
则商誉相关资产组的可收回金额是 5000 万元。
出现这种情况，商誉减值数如何定呢？
按准则计算，资产组减值数为 21000-5000=16000 万，则商誉减值数也就 16000万。这样用可辨认净资产的增值抵减商誉的减值，是否合理？

回答人：chenyiwei
首先，建议了解为何资产组的未来现金流量现值为负数，但单项可辨认资产公允价值之和为 5000 万？该结果是否合理？特别是： 1 、资产组内可辨认资产的公允价值确定，是否不恰当地用了成本法？ 2 、在评估可辨认资产的公允价值时，是否充分考虑了其出售的可能性、变现的难度和变现时可能发生的折扣？
根据《会计监管风险提示第 8 号——商誉减值》：“采用公允价值减去处置费用后的净额估计可收回金额时，公司应恰当选用交易案例或估值技术确定商誉所在资产组或资产组组合的公允价值，合理分析并确定相关处置费用，从而确定可收回金额。需要注意的是，当商誉所在资产组或资产组组合包含土地使用权、房屋建筑物等资产时，应充分关注相关资产组或资产组组合的公允价值确定是否合理，是否存在未合理确定土地使用权或房屋建筑物的公允价值从而规避商誉减值的情形。”。请特别关注你的案例是否适用此处的提示。

提问人：lvj 时间：2019-03-06 19:27:22
谢谢陈老师答复！！
案例中就是因为资产组中含有房屋，由于房屋升值导致市价超过了账面值。
即，如终止经营将房产卖了收回的金额，比继续经营收回的金额高。但企业并无意向终止经营，一是有其他因素不能终止，二是期望以后能有转机。
按《会计监管风险提示第 8 号——商誉减值》“当商誉所在资产组或资产组组合包含土地使用权、房屋建筑物等资产时，应充分关注相关资产组或资产组组合的公允价值确定是否合理，是否存在未合理确定土地使用权或房屋建筑物的公允价值从而规避商誉减值的情形。”
我的理解是不能用房屋的增值抵减商誉的减值。
但，房屋有市价，公允价值是明确的，那资产组可收回金额就是 5000 万。
这种情况下如何确定商誉的减值数，商誉减值是 16000 万，还是 20000 万呢？

回答人：chenyiwei
如果虽然名义上有市价，但将其处置变现受制于种种限制性因素，可行性极低，则不可能以可行性极低的持有方案下的变现金额作为整个资产组的公允价值或者可收回金额。

提问人：lvj 时间：2019-03-06 19:56:32
谢谢陈老师！！
房产变卖实质上并没限制，只是领导层对业务的感情，暂时不想终止业务（不担保过一两年后亏得顶不住就要出让了），这算不算变现可能性极低。
这样的话，这资产组可收回金额如何定呢？
这房产的公允价值又如何定呢？

回答人：chenyiwei
要考虑：终止业务并处置资产的可行性，以及谨慎估计处置的价款。一般只有在确已有了明确的处置计划并证明其可行性后，再考虑资产的公允价值减处置费用。